臺灣雲林地方法院刑事判決
　　　　　　　　　　　　　　　　　　100年度易字第635號
公　訴　人　臺灣雲林地方法院檢察署檢察官
被　　　告　侯智元
上列被告因竊盜等案件，經檢察官提起公訴（100 年度偵字第30
11號、第5154號），被告於準備程序中就被訴事實為有罪之陳述
，本院改依簡式審判程序審理，判決如下：
    主  文
侯智元犯行使變造特種文書罪，累犯，處有期徒刑月，如易科
罰金，以新臺幣壹仟元折算壹日。又犯竊盜罪，累犯，處有期徒
刑肆月，如易科罰金，以新臺幣壹仟元折算壹日。應執行有期徒
刑伍月，如易科罰金，以新臺幣壹仟元折算壹日。
    犯罪事實
一、侯智元前因竊盜案件，經本院以95年度簡字第104 號判處有
    期徒刑5 月，嗣經撤回上訴確定，於民國96年10月22日易科
    罰金執行完畢。詎仍不知悔改，基於行使變造特種文書之犯
    意，於100 年6 月6 日6 時許（起訴書誤載為7 、8 時稍後
    某時），在雲林縣虎尾鎮某處，以藍色膠帶黏貼之方式，將
    其母親侯陳春美所有之車牌號碼2767 -YF號（起訴書誤載為
    2767-TF 號，業經檢察官於審理時更正）自用小客車之車牌
    車號外觀變造為2787-YF 號後，隨即駕駛上開自用小客車上
    路而行使之，致生損害於侯陳春美及公路監理等主管機關對
    於車牌管理及取締違規車輛之正確性。侯智元於同日7 、8
    時許，駕駛上開自用小客車行經雲林縣斗六市○○路○ 段12
    0 號旁，見交通部公路總局第5 區養護工程處（起訴書誤載
    為第2 區養護工程處）所有之反光導標5 支豎立路旁，復另
    基於意圖為自己不法所有之犯意，以徒手之方式竊取上開反
    光導標5 支，得手後據為己有，並置放於上開自用小客車後
    座後駕車離去（反光導標5 支已發還）。嗣為警據報於同日
    8 時30分許，在雲林縣斗南鎮○○里○○路80號前當場查獲
    ，始查悉上情。
二、案經雲林縣警察局斗六分局報告臺灣雲林地方法院檢察署檢
    察官偵查起訴。
    理  由
一、本件屬於刑事訴訟法第376 條第1 款所列之案件，依同法第
    284 條之1 規定，得由法官一人獨任審判。又被告於準備程
    序中就被訴事實為有罪之陳述，本院裁定進行簡式審判程序
    （依刑事訴訟法第50條但書之規定，此裁定當庭宣示，命記
    載於筆錄即可，不用製作裁定書面），此有本院100 年11月
    25日審判筆錄一份附卷足憑，則依據刑事訴訟法第273 條之
    2 、同法第159 條第2 項之規定，不適用傳聞法則有關限制
    證據能力之相關規定，合先敘明。
二、訊據被告侯智元對於上開犯罪事實坦承不諱，核與證人即交
    通部公路總局第5 區養護工程處斗南工務段工務員許智強於
    警詢中之指述，及證人即查獲員警阮世雄於偵訊中結證之情
    節相符（雲警六偵字第1001000649號卷《下稱警卷》第12頁
    ；100 年度偵字第3011號卷《下稱偵卷》第35頁），復有贓
    物認領保管單1 紙、現場照片8 張、偵查報告1 紙及車號查
    詢汽車車籍1 紙在卷可稽（警卷第22至26頁；偵卷第42頁；
    本院卷第9 頁），是被告自白與事實相符，應可採信，其犯
    行洵堪認定。
三、按汽車牌照為公路監理機關所發給，為行車之許可憑證，自
    屬於刑法第212 條所列特許證之一種（最高法院63年臺上字
    第1550號判例意旨參照）。核被告侯智元所為，係犯刑法第
    216 條、第212 條行使變造特種文書罪，及同法第320 條第
    1 項之竊盜罪。其變造特種文書之低度行為為行使之高度行
    為所吸收，不另論罪。被告所犯上開2 罪間，犯意各別，行
    為互殊，應分論併罰。再被告有如犯罪事實欄所載徒刑執行
    完畢之前科紀錄，有卷附臺灣高等法院被告前案紀錄表可按
    ，其於受徒刑之執行完畢後，5 年以內故意再犯本案2 件有
    期徒刑以上之罪，均為累犯，皆應依刑法第47條第1 項規定
    加重其刑。爰審酌被告前有違反肅清煙毒條例、懲治盜匪條
    例案件及竊盜等不良素行，惟其竊盜之手段尚屬平和，犯罪
    後亦能坦承犯行，態度尚屬良好，所竊得之贓物業經被害人
    領回，行使變造車牌號碼之時間不長，所造成之損害尚非甚
    大，自陳犯罪動機係為避免他人知悉被告駕車搭載同行友人
    前往醫院服用美沙酮而變造車牌號碼，為自行搭建簡易車庫
    而竊取反光導標，學歷為高職畢業之智識程度，未婚，家中
    有母親，工作為承攬工程，每月收入約新臺幣4 、5 萬元之
    家庭狀況（本院卷第22頁反面、第24頁正面、反面）等一切
    情狀，分別量處如主文所示之刑，並均諭知易科罰金之折算
    標準，再依刑法第51條第5 款之規定，定其應執行之刑及諭
    知易科罰金之折算標準。
據上論斷，應依刑事訴訟法第299 條第1 項前段、第273 條之1
第1 項，刑法第216 條、第212 條、第320 條第1 項、第47條第
1 項、第41條第1 項前段、第51條第5 款，刑法施行法第1 條之
1 第1 項、第2 項前段，判決如主文。
本案經檢察官陳東泰到庭執行職務。
中    華    民    國   100    年    11    月    30    日
                  刑事第六庭  法  官  陳 美 利
以上正本證明與原本無異。
如不服本判決應於收受判決後10日內向本院提出上訴書狀，並應
敘述具體理由；其未敘述上訴理由者，應於上訴期間屆滿後20日
內向本院補提理由書（均須按他造當事人之人數附繕本）。「切
勿逕送上級法院」。
                              書記官  王 秀 如
中    華    民    國   100    年    11    月    30    日
附錄本案論罪科刑法條：
中華民國刑法第216條
（行使偽造變造或登載不實之文書罪）
行使第210 條至第215 條之文書者，依偽造、變造文書或登載不
實事項或使登載不實事項之規定處斷。
中華民國刑法第212條
（偽造變造特種文書罪）
偽造、變造護照、旅券、免許證、特許證及關於品行、能力服務
或其他相類之證書、介紹書，足以生損害於公眾或他人者，處1
年以下有期徒刑、拘役或3 百元以下罰金。
中華民國刑法第320條
（普通竊盜罪、竊佔罪）
意圖為自己或第三人不法之所有，而竊取他人之動產者，為竊盜
罪，處5  年以下有期徒刑、拘役或5 百元以下罰金。
意圖為自己或第三人不法之利益，而竊佔他人之不動產者，依前
項之規定處斷。
前二項之未遂犯罰之。